臺灣嘉義地方法院刑事判決　　　　　　　100年度訴字第734號
公　訴　人　臺灣嘉義地方法院檢察署檢察官
被　　　告　陳清水
上列被告因違反毒品危害防制條例案件，經檢察官提起公訴（10
0 年度毒偵緝字第65號、100 年度毒偵字第921 號），被告就被
訴事實為有罪之陳述，經本院合議庭裁定由法官一人獨任進行簡
式審判程序，判決如下：
    主  文
陳清水施用第一級毒品，處有期徒刑捌月；又施用第二級毒品，
處有期徒刑肆月，扣案第二級毒品甲基安非他命壹包（驗餘淨重
零點壹玖壹公克）沒收銷燬之，扣案包裝上開第二級毒品甲基安
非他命之包裝袋壹只沒收之。應執行有期徒刑拾月，扣案第二級
毒品甲基安非他命壹包（驗餘淨重零點壹玖壹公克）沒收銷燬之
，扣案包裝上開第二級毒品甲基安非他命之包裝袋壹只沒收之。
    犯罪事實及證據名稱
一、犯罪事實：
    陳清水前因施用毒品案件，經本院於民國99年2 月4 日以99
    年度毒聲字第29號裁定送觀察、勒戒後，認無繼續施用毒品
    之傾向，於99年3 月9 日執行完畢釋放，並由臺灣嘉義地方
    法院檢察署檢察官於99年3 月19日以99年度毒偵緝字第12號
    為不起訴處分確定。猶未能戒除毒癮，復基於施用第一級毒
    品海洛因及第二級毒品甲基安非他命之犯意，分別為下列行
    為：
(一)、於100 年3 月1 日中午12時許，在其位於嘉義市○區○○○
    街188 號居處內，以將海洛因及甲基安非他命置於玻璃球內
    燒烤吸食其煙霧之方式，同時施用海洛因及甲基安非他命1
    次。嗣於100 年3 月3 日因另案通緝，為警於其住處緝獲，
    經採尿送驗，結果呈嗎啡及甲基安非他命陽性反應，而悉上
    情。
(二)、又於100 年6 月26日下午4 時許，在嘉義市西區興嘉公園公
    廁內，以將甲基安非他命置於玻璃球內燒烤吸食其煙霧之方
    式，施用甲基安非他命1 次。經警於同年月28日下午6 時20
    分許，在嘉義市○區○○路187 號「球神網咖店」內，查扣
    其持有甲基安非他命1 小包（驗餘淨重0.191 公克），並採
    集其尿液送檢驗結果呈甲基安非他命陽性反應，查知上情。
二、程序部分：
    本件被告陳清水所犯為死刑、無期徒刑、最輕本刑為3 年以
    上有期徒刑以外之罪，被告於準備程序中均就被訴事實為有
    罪之陳述，經法官告知簡式審判程序之旨，並聽取公訴人、
    被告之意見後，認為適宜，依刑事訴訟法第273  條之1 第1
    項規定，裁定進行簡式審判程序。又刑事訴訟法第159 條第
    1 項規定：被告以外之人於審判外之言詞或書面陳述，除法
    律有規定者外，不得作為證據。惟同條第2 項例外規定：法
    院以簡式審判程序，不適用之。故本件不適用傳聞排除法則
    有關限制證據能力之相關規定。並得依同法第310 條之2 之
    準用同法第454 條之規定製作略式判決書，僅需記載犯罪事
    實、證據名稱及應適用之法條，並得以簡略方式為之。
三、證據名稱：
(一)、勘察採證同意書、尿液送驗姓名對照表、臺灣檢驗科技股份
    有限公司濫用藥物檢驗報告。
(二)、採集尿液同意書、代號與真實姓名對照表、長榮大學確認報
    告。
(三)、搜索扣押筆錄、扣押物品目錄表、扣押物品照片、扣案甲基
    安非他命1 包。
(四)、高雄市立凱旋醫院濫用藥物成品檢驗鑑定書。
(五)、被告之警詢、偵查筆錄及於本院訊問時之自白。
(六)、被告之自白核與上開積極證據相吻合，應屬信實可採。本件
    事證明確，被告犯行，洵堪認定。
四、論罪科刑之理由：
(一)、核被告所為，係犯毒品危害防制條例第10條第1 項施用第一
    級毒品罪及同條第2 項施用第二級毒品罪。被告於施用海洛
    因前及施用甲基安非他命前、後，持有海洛因及甲基安非他
    命之低度行為，均為施用海洛因及甲基安非他命之高度行為
    所吸收，不另論罪。被告於犯罪事實(一)以一施用毒品行為，
    同時施用海洛因及甲基安非他命，係一行為觸犯數罪名，為
    想像競合犯，應依刑法第55條規定從一重之施用第一級毒品
    罪論處。又被告於犯罪事實(一)及(二)所犯上開施用第一級毒品
    罪及施用第二級毒品罪二罪間，犯意各別，行為互殊，應予
    分論併罰。
(二)、本院審酌被告前有竊盜、違反麻醉藥品管理條例、傷害、公
    共危險、毒品危害防制條例、過失傷害等前科，有臺灣高等
    法院被告前案紀錄表在卷可稽，素行不良，已因施用毒品，
    前後經觀察、勒戒及判處徒刑，仍不知戒除，又於上開時、
    地施用第一、二級毒品，殊值非議，惟施用毒品僅係自戕行
    為，尚未因此另犯他案，危及他人之財產、生命安全，犯後
    亦能坦承全部犯行，態度尚稱良好，為國中畢業，教育程度
    不高，已離婚，需扶養二名目前就讀國中及高中之未成年子
    女，擔任水電工，每月收入約新臺幣4 萬餘元，有正當工作
    及固定收入等一切情狀，分別量處如主文所示之刑，並定其
    應執行之刑。
(三)、扣案第二級毒品甲基安非他命1 包（驗餘淨重0.191 公克）
    ，應依毒品危害防制條例第18條第1 項前段規定沒收銷燬之
    ，包裝上開第二級毒品甲基安非他命之包裝袋1 只，係供或
    預備供被告施用甲基安非他命所用之物，且為被告所有，應
    依刑法第38條第1 項第2 款規定宣告沒收之。
五、應適用之法律：
(一)、刑事訴訟法第273 條之1 第1 項、第299 條第1 項前段、第
    310 條之2 、第454 條。
(二)、毒品危害防制條例第10條第1 項、第2 項、第18條第1 項前
    段，刑法第11條前段、第55條、第51條第5 款、第38條第1
    項第2款。
本案經檢察官陳則銘到庭執行職務。
中    華    民    國  100     年    10    月    28    日
                  刑事第三庭    法  官  李秋瑩
以上正本證明與原本無異。
如不服本判決應於收受判決後10日內向本院提出上訴書狀，並應
敘述具體理由；其未敘述上訴理由者，應於上訴期間屆滿後20日
內向本院補提理由書（均須按他造當事人之人數附繕本）「切勿
逕送上級法院」。
中    華    民    國  100     年    10    月    28    日
                                書記官  劉英芬
附錄本案論罪科刑法條全文：
毒品危害防制條例第10條
施用第一級毒品者，處6 月以上5 年以下有期徒刑。
施用第二級毒品者，處3 年以下有期徒刑。